臺灣高雄地方法院刑事判決　　　　　　　94年度訴字第3357號
公　訴　人　臺灣高雄地方法院檢察署檢察官
被　　　告　乙○○
上列被告因毒品危害防制條例案件，經檢察官提起公訴（94年度
毒偵字第7193號、7218號、7378號），被告為有罪之陳述，本院
合議庭裁定適用簡式審判程序審理，判決如下：
    主  文
乙○○連續施用第一級毒品，累犯，處有期徒刑拾月。扣案之第
一級毒品海洛因壹小包（量微無法稱重，空包裝重零點貳肆公克
）、殘留第一級毒品海洛因殘渣之夾鏈袋壹個、勺子壹支、注射
針筒參支，均沒收銷燬之。
    事  實
一、乙○○前因施用第一級毒品海洛因案件，經臺灣高雄地方法
    院檢察署檢察官提起公訴並聲請強制戒治，起訴部分，經本
    院以92年度訴字第25號判處有期徒刑1 年2 月確定，強制戒
    治部分，則經本院裁定令入戒治處所施以強制戒治1 年。其
    先入戒治處所執行強制戒治，嗣於民國93年12月3 日，因執
    行完畢並予以釋放，再接續執行上開有期徒刑1 年2 月，至
    94年2 月3 日因徒刑執行完畢而出獄。
二、詎乙○○仍不知悔改，明知海洛因業經公告列為毒品危害防
    制條例第2 條第2 項第1 款之第一級毒品，不得非法施用，
    竟於前開強制戒治執行完畢釋放後5 年以內，復基於施用第
    一級毒品海洛因之概括犯意，自94年4 月份某日起，至同年
    9 月23日上午10時許前某時止，以將海洛因摻水稀釋放入注
    射針筒後施打之方式，連續在座落於高雄市○鎮區○○路上
    某牛肉麵店之廁所內，高雄縣鳳山市○○○路康橋飯店第10
    2 房內、高雄市三民區○○○街5 巷17號5 樓住處等地，施
    用第一級毒品海洛因多次。
三、嗣乙○○於犯罪未被發覺前，於下列時點自首其施用海洛因
    犯行：(一)先於94年7 月15日晚上10時許，由其父梁夏富陪同
    ，攜帶注射針筒1 支至高雄市政府警察局第一分局表明其犯
    行；(二)復於同年7 月23日7 時25分許，自行持注射針筒1 支
    、含海洛因殘渣夾鏈袋1 包、勺子1 支，至高雄市○○○○
    路派出所，分別向員警表明連續施用第一級毒品海洛因之犯
    行；(三)再於94年8 月2 日下午1 時40分許，至高雄縣警察局
    鳳山分局五甲派出所自首施用海洛因犯行，並交付注射針筒
    1 支，海洛因1 包 (量微無法稱重，空包袋重0.24公克)，
    ），並表明願接受裁判，經警扣得上揭物品，並採尿檢驗呈
    第一級毒品海洛因代謝後嗎啡之陽性反應，方查知上情。
四、案經高雄市政府警察局苓雅分局、三民第一分局、高雄縣警
    察局報請臺灣高雄地方法院檢察署檢察官偵查起訴。
    理  由
壹、程序部分：
    本件被告所犯為死刑、無期徒刑或最輕本刑為3 年以上有期
    徒刑以外之罪，其於準備程序中就被訴事實為有罪之陳述，
    經法官告知簡式審判程序之旨，並聽取公訴人及被告之意見
    後，依刑事訴訟法第273 條之1 第1 項規定，裁定由受命法
    官獨任進行簡式審判程序，合先敘明。
貳、實體部分：
一、上揭事實，業據被告於本院審理中坦承不諱，且其於94年7
    月26日、同年8 月4 日、同年8 月16日所分別送驗之尿液，
    經送往台灣檢驗科技股份有限公司、高雄市凱旋醫院檢驗結
    果，均確呈第一級毒品海洛因代謝後嗎啡之陽性反應，此有
    上開公司及醫院濫用藥物尿液檢驗報告3 紙在卷可憑（參高
    警三壹分三字第0940017346號卷第16頁、94毒偵字第7193號
    卷第14頁、本院卷第23頁）；另扣案之不明粉末1 小包，經
    送往法務部調查局鑑定，結果確含第一級毒品海洛因成分，
    此有該局鑑定通知書1 紙在卷可佐（參本院卷第25頁）。此
    外，復有含海洛因殘渣之注射針筒3 支、夾鏈袋1 包、勺子
    1 支扣案可稽，經送檢驗結果，均呈海洛因陽性反應，有高
    雄醫學大學附設中和醫院檢驗報告5 紙可證，足認被告上開
    自白確與事實相符，洵堪採為論罪科刑之依據。
二、又被告前曾因施用毒品案件，經高雄地檢署檢察官聲請強制
    戒治，經本院以裁定令入戒治處所施以強制戒治1 年，而於
    93年12月3 日執行完畢並予以釋放等情，有臺灣高等法院被
    告前案紀錄表、被告刑案資料查註紀錄表、全國施用毒品案
    件紀錄表各1 份在卷可稽，被告於強制戒治執行完畢釋放後
    5 年內，再為本件施用毒品犯行，自應依法論罪科刑。是以
    本件事證明確，被告犯行堪以認定。
三、按海洛因係毒品危害防制條例第2 條第2 項第1 款所稱之第
    1 級毒品，是被告施用海洛因之行為，係犯該條例第10條第
    1 項之施用第一級毒品罪。被告持有第一級毒品，嗣進而施
    用，其持有之低度行為應為施用之高度行為所吸收，不另論
    罪。被告多次施用第一級毒品犯行，時間緊接、手法相同，
    顯係觸犯構成要件相同之罪，為連續犯，應依刑法第56條之
    規定，論以一罪，並加重其刑。被告曾因施用毒品案件，經
    本院以94年度訴字第25號判處有期徒刑1 年2 月確定，其並
    入監服刑，嗣於94年2 月3 日因執行完畢而出獄等情，有臺
    灣高等法院被告前案紀錄表各1 份附卷可稽。詎其於前開有
    期徒刑執行完畢後5 年內，復犯本件有期徒刑以上之罪，為
    累犯，應依刑法第47條之規定，加重其刑，並遞加重之。
四、被告在犯罪未被發覺前，由其父梁夏富陪同，分別於事實欄
    所示之時點持海洛因1 小包（量微無法稱重，空包裝重0.24
    公克）及注射針筒3 支，至上開各警察局，分別向員警表明
    施用第一級毒品海洛因之犯行，並願接受裁判等情，有警詢
    筆錄3 份可參，其行為已符合自首要件，應依刑法第62條前
    段之規定，減輕其刑，並依法先加後減。
五、爰審酌被告前已因施用毒品案件經強制戒治，並因此經判處
    有期徒刑1 年2 月確定，本應徹底戒除毒癮，不料其竟仍繼
    續施用毒品，已如上述，顯見其戒除毒害之決心非堅，本不
    宜寬貸，惟念其犯後坦承犯行，且施用毒品乃自戕一己之身
    體健康，並具有病患性人格之特質，行為本身對社會所造成
    之危害並非直接、鉅大等一切情狀，量處如主文所示之刑。
六、末按查獲之第一、二級毒品及專供製造或施用第一、二級毒
    品之器具，不問屬於犯人與否，均沒收銷燬之，毒品危害防
    制條例第18條第1 項前段定有明文。查扣案之不明粉末1 小
    包，經鑑定結果確含第一級毒品海洛因之成分，業如上述，
    有法務部調查局前開鑑定通知書一紙在卷可憑，另空包裝袋
    （量微無法稱重，空包袋重0.24公克），內含極微量海洛因
    殘渣而無法析離；而扣案之針筒3 支、勺子1 支、夾鏈袋1
    包，經送檢驗結果，亦呈海洛因陽性反應，均應視同毒品海
    洛因，依毒品危害防制條例第18條第1 項前段之規定，不問
    屬於犯人與否，均宣告沒收銷燬之。而鑑驗所耗損之毒品，
    既已滅失，自無庸宣告沒收銷燬。
七、據上論斷：應依刑事訴訟法第273 條之1 第1 項、第284 條
    之1 、第299 條第1 項前段，毒品危害防制條例第10條第1
    項、第18條第1 項前段，刑法第11條、第56條、第47條、第
    62條前段，判決如主文。
本案經檢察官甲○○到庭執行職務
中　　華　　民　　國　　94　　年　　11　　月　　15　　日
                      刑事第十三庭  法　官  張金柱
以上正本證明與原本無異。
如不服本判決，應於收受送達後10日內向本院提出上訴書狀。
（須附繕本）
中　　華　　民　　國　　94　　年　　11　　月　　17　　日
 　　　　　　　　　　　　　         書記官  蘇  豫
附錄本案論罪科刑法條：
毒品危害防制條例第10條第1 項施用第一級毒品者，處6 月以上
5 年以下有期徒刑。
